it: Arte e svago > Hobby e arti creative > Strumenti musicali > A percussione > Percussioni a mano > Cembali: Cembali portatili; Cembali headless; Cembali Jingle Ring
de: Kunst & Unterhaltung > Hobby & Kunst > Musikinstrumente > Schlagbohren > Handperkussionsinstrumente > Tamburine: Handtamburine; Kopflose Tamburine; Jingl-Ring-Tamburine
fi: Taide ja viihde > Harrastukset ja taiteet > Soittimet > Perkussiot > Käsiperkussiot > Tamburiinit: Käsitamburiinit; Päättömät tamburiinit; Kalvottomat tamburiinit
ja: 芸術・エンターテイメント > 趣味・コレクション > 楽器 > パーカッション > ハンドパーカッション > タンバリン: ハンドヘルドタンバリン; ヘッドレスタンバリン; ジングルリング タンバリン
pt-BR: Artes e entretenimento > Hobbies e artes > Instrumentos musicais > Percussão > Instrumentos de percussão de mão > Pandeiros: Pandeiros de mão; Pandeiros sem cabeça; Pandeiros de sinos
hu: Művészet és szórakoztatás > Hobbik és kreatív művészet > Hangszerek > Ütőhangszerek > Kézi ütőhangszerek > Tamburinok: Kézi tamburinok; Fej nélküli tamburinok; Csengőgyűrűs tamburinok
sv: Konst och underhållning > Hobby och skapande > Musikinstrument > Slagverk > Handhållna slaginstrument > Tamburiner: Handhållna tamburiner; Huvudlösa tamburiner; Ringtamburiner
ro-RO: Artă și divertisment > Hobby-uri și artă > Instrumente muzicale > Percuție > Percuție manuală > Tamburine: Tamburine de mână; Tamburine fără membrană; Tamburine „jingle ring”
el: Τέχνες & Ψυχαγωγία > Χόμπι & Δημιουργικές Τέχνες > Μουσικά όργανα > Κρουστά όργανα > Κρουστά χειρός > Ντέφια: Ντέφια χειρός; Ντέφια χωρίς κεφαλή; Ντέφια με κουδουνάκια
tr: Sanat ve Eğlence > Hobiler ve Sanatsal Çalışmalar > Müzik Aletleri > Perküsyon > El Perküsyonu > Tefler: El Tefleri; Başsız Tefler; Jingle Halkalı Tefler
nb: Kunst og underholdning > Hobby og kreativitet > Musikkinstrumenter > Perkusjon > Håndperkusjon > Tamburiner: Håndholdte tamburiner; Hodeløse tamburiner; Jingle Ring-tamburiner
zh-TW: 藝術/娛樂 > 嗜好和創作藝術 > 樂器 > 打擊樂器 > 手擊樂器 > 鈴鼓: 手持鈴鼓; 單排鈴鼓; 鈴鼓環
fr: Arts et loisirs > Loisirs et arts créatifs > Instruments de musique > Percussions > Percussions à main > Tambourins: Tambourins à main; Tambourins sans peau; Tambourins Jingle Ring
lt-LT: Menai ir pramogos > Hobiai ir menai > Muzikos instrumentai > Mušamieji > Rankiniai mušamieji instrumentai > Tamburinai: Rankiniai tamburinai; Tamburinai be dangalo; „Jingle Ring“ tamburinai
ko: 아트/엔터테인먼트 > 취미/예술 > 악기 > 퍼커션 > 손 타악기 > 탬버린: 핸드헬드 탬버린; 헤드리스 탬버린; 징글링 탬버린
vi: Nghệ thuật và giải trí > Sở thích và nghệ thuật sáng tạo > Nhạc cụ > Bộ gõ > Bộ nhạc gõ đánh tay > Trống lắc tay tambourine: Trống tambourine cầm tay; Trống tambourine không mặt; Trống tambourine có vòng lắc
cs: Umění a zábava > Hobby, hudba a výtvarné umění > Hudební nástroje > Bicí nástroje > Ruční perkuse > Tamburíny: Ruční tamburíny; Tamburíny bez blány; Tamburíny na nohu
nl: Kunst en entertainment > Hobby's en creatieve vaardigheden > Muziekinstrumenten > Percussie > Handpercussie-instrumenten > Tamboerijnen: Handtamboerijnen; Beatring-tamboerijnen; Jingle ring-tamboerijnen
sk-SK: Umenie a zábava > Záľuby a tvorivé dielne > Hudobné nástroje > Perkusie > Ručné perkusie > Tamburíny: Ručné tamburíny; Tamburíny bez blany; Tamburíny so zvončekmi
th: ศิลปะและความบันเทิง > งานอดิเรกและศิลปะสร้างสรรค์ > เครื่องดนตรี > การเจาะแบบกระแทก > เครื่องเคาะจังหวะด้วยมือ > แทมบูรีน: แทมบูรีนพกพา; แทมบูรีนไร้หัว; แทมบูรีนวงแหวน
en: Arts & Entertainment > Hobbies & Creative Arts > Musical Instruments > Percussion > Hand Percussion > Tambourines: Handheld Tambourines; Headless Tambourines; Jingle Ring Tambourines
es: Arte y ocio > Hobbies y artes creativas > Instrumentos musicales > Instrumentos de percusión > Percusión de mano > Panderetas: Panderetas de mano; Panderetas sin parche; Panderetas jingle ring
zh-CN: 艺术与娱乐 > 爱好/艺术创作 > 乐器 > 打击乐器 > 手动打击乐器 > 铃鼓: 手持铃鼓; 无头铃鼓; 铃环铃鼓
ru: Искусство и развлечения > Хобби и творчество > Музыкальные инструменты > Ударные инструменты > Ручная перкуссия > Тамбурины: Ручные тамбурины; Тамбурины без мембраны; Тамбурины для хай-хэта
pt-PT: Artes e lazer > Passatempos e artes criativas > Instrumentos musicais > Percussão > Percussão acústica > Tamborins: Tamborins de mão; Pandeiretas; Pandeiros
hr-HR: Umjetnost i zabava > Hobiji i kreativne umjetnosti > Glazbala > Udaraljke > Ručne udaraljke > Tamburini: Ručni tamburini; Tamburini bez opne; Jingle ring tamburini
da: Kunst og underholdning > Hobby og håndarbejde > Musikinstrumenter > Perkussion > Håndpercussion > Tamburiner: Håndholdte tamburiner; Hovedløse tamburiner; Klokketamburiner
bg-BG: Изкуства и развлечения > Хобита и творчески изкуства > Музикални инструменти > Перкусии > Ръчни перкусии > Тамбурини: Ръчни тамбурини; Тамбурини без глава; Дайре за чинели
sl-SI: Kultura in zabava > Hobiji in ustvarjalne umetnosti > Glasbila > Tolkala > Ročna tolkala > Tamburini: Ročni tamburini; Tamburini brez glave; Tamburini z zvončki
pl: Sztuka i rozrywka > Hobby i sztuki piękne > Instrumenty muzyczne > Perkusja > Ręczne instrumenty perkusyjne > Tamburyny: Ręczne tamburyny; Tamburyny bez membrany; Tamburyny Jingle Ring